【裁判字號】    95,抗,876
【裁判日期】    950825
【裁判案由】    假處分
【裁判全文】
臺灣高等法院民事裁定                   95年度抗字第876號
抗  告  人  國際票券金融股份有限公司
法定代理人  乙○○
上列抗告人因與相對人甲○○間假扣押執行事件，對於中華民國
95年6月6日臺灣臺北地方法院95年度執全字第1172號所為裁定提
起抗告，本院裁定如下：
    主  文
原裁定廢棄。
    理  由
一、按假處分裁定，係禁止債務人收取第三人之金錢債權、其他
    財產權或為其他處分者，執行法院應依強制執行法第 140條
    準用第115條第1項之規定，發扣押命令，縱然執行標的物業
    經刑事程序或行政處分扣押以為證據，執行法院仍應命令於
    該標的物發還債務人或撤銷行政處分時，予以扣押。
二、經查，本件抗告人持臺灣士林地方法院95年度裁全字第1203
    號假處分裁定為執行名義，聲請原執行法院執行該裁定所命
    「債務人（指相對人）對於中國信託商業銀行敦南分行、新
    光商業銀行城北分行、富邦商業銀行民生分行、國泰世華商
    業銀行復興分行、致和證券股份有限公司（下稱致和證券公
    司）台北分公司等銀行、證券集保帳戶內存款、股票不得為
    領取、轉讓、設定負擔或其他一切處分行為」之假處分，原
    執行法院因而對第三人致和證券公司台北分公司等上開公司
    發扣押命令，第三人即應依其收受扣押命令時之帳戶餘額，
    予以扣押。雖經台北富邦商業銀行股份有限公司敦北分行於
    95年3月30日以 (95)北富銀敦北第23號復函：「…其（指相
    對人）上開帳戶餘額（新台幣） 8,272元整，業經臺灣臺北
    地方法院檢察署84年 7月20日行文扣押在案…」（見原執行
    法院卷28頁）；國泰世華商業銀行於95年4月6日以 (95) 國
    世銀字第0064號復函：「…本行前依台北地檢署84年北檢仁
    調字第 43639號函另扣押該戶在案」（見原執行法院卷31頁
    ）；致和證券公司台北分公司於95年 4月14日以95年致和北
    函字第 018號復函：「…債務人甲○○股票皆已扣押，已無
    庫存可供執行…」（見原執行法院卷51頁），然依上開復函
    意旨，本件執行標的帳戶顯係經臺灣臺北地方法院檢察署依
    刑事程序扣押，則原執行法院自應查明其是否係以「得為證
    據之物」予以扣押（刑事訴訟法第133條第1項規定參照），
    果爾，原執行法院仍應命第三人於刑事扣押命令撤銷時，依
    原執行法院之扣押命令續予扣押（見本院卷17至27頁）。乃
    原裁定未經詳查，竟以抗告人未表明請求扣押相對人股票之
    數額，及相對人在第三人致和證券公司台北分公司之股票已
    遭扣押為由，駁回抗告人所為上開假處分執行之聲請，自有
    未洽。抗告意旨執此指摘原裁定不當，聲明廢棄，為有理由
    ，爰由本院廢棄原裁定，發回原執行法院更為適法之處理。
三、據上論結，本件抗告為有理由，依強制執行法第30條之 1，
    民事訴訟法第492條，裁定如主文。
中    華    民    國    95    年    8     月    25    日
                    民事第六庭
                        審判長法  官  林鄉誠
                              法  官  楊豐卿
                              法  官  梁玉芬
正本係照原本作成。
本裁定除以適用法規顯有錯誤為理由，並經本院許可外，不得再
抗告。如提起再抗告，應於收受後10日內委任律師為訴訟代理人
向本院提出再抗告狀。並繳納再抗告費新台幣１千元。
中    華    民    國    95    年    8     月    29    日
                              書記官  常淑慧


司法院資訊處製作；財團法人民間司法改革基金會備份。
